臺灣新竹地方法院民事裁定            
                                    111年度司繼字第112號
聲  請  人  李基益律師即劉宥輿之遺產管理人
上列聲請人因擔任劉宥輿之遺產管理人，聲請核定報酬，本院裁
定如下：
    主      文
聲請人得請求代為管理被繼承人劉宥輿遺產之報酬及墊付費用合
計新臺幣參萬參仟壹佰捌拾伍元（已包含本件聲請程序費用新臺
幣壹仟元）。
聲請程序費用由被繼承人劉宥輿之遺產負擔。
    理      由
一、本件聲請意旨略以：聲請人前經本院109年度司繼字第898號
    民事裁定選任為被繼承人劉宥輿之遺產管理人。聲請人就任
    後即調查被繼承人遺產狀況、聲請閱覽卷宗、聲請法院依法
    公示催告、完成遺產中不動產之遺產管理人相關登記、參與
    遺產中不動產強制執行程序等，爰參酌財政部108年度執行
    業務者收入標準，請求酌定本件遺產管理人之報酬為新台幣
    （下同）4萬元，另聲請人處理本件遺產管理事務，支出之
    墊付費用為3,509元，爰聲請核定遺產管理人報酬及費用為4
    3,509元等。
二、按遺產管理人得請求報酬，其數額由法院按其與被繼承人之
    關係、管理事務之繁簡及其他情形，就遺產酌定之，必要時
    ，得命聲請人先為墊付，民法第1183條定有明文。又按家事
    事件法第153 條規定，法院得依財產管理人之聲請，按財產
    管理人與失蹤人之關係、管理事務之繁簡及其他情形，就失
    蹤人之財產，酌給相當報酬，此於遺產管理人亦有準用，此
    觀家事事件法第141 條規定甚明。是就法院選任之遺產管理
    人之報酬，應按遺產管理人與被繼承人之關係、管理事務之
    繁簡、遺產狀況及其他情形斟酌定之。
三、經查：
㈠、本件被繼承人劉宥輿死亡後，因繼承人均拋棄繼承，且並未
    召集親屬會議選定被繼承人之遺產管理人，嗣經本院選任聲
    請人為被繼承人之遺產管理人，並遵行職務等情，有聲請人
    提出之被繼承人財產查詢清單、遺產清冊及代墊費用相關收
    據等件為憑，並經本院依職權調閱相關卷宗核閱無誤。本件
    公示催告期間雖尚未屆滿，然因被繼承人遺產中新竹市○○段
    000地號土地、新竹市○區○○路000號房屋等不動產業經被繼
    承人之債權人聲請強制執行，聲請人有預先聲請遺產管理人
    報酬之必要。故聲請人以此理由，聲請本院酌定其擔任遺產
    管理人之報酬及墊付費用，符合上揭法律規定，洵屬有據。
㈡、本院斟酌本件聲請人處理遺產時間、耗費人力之程度、被繼
    承人之遺產價值，及聲請人已為管理遺產之工作內容包括清
    查被繼承人遺產、聲請公示催告、登報、參與被繼承人所遺
    不動產之強制執行程序及將來尚需管理遺產之行為等情，認
    本件遺產法律關係尚屬單純，多屬公式化之事務，又考量聲
    請人願擔任無人承認繼承遺產之遺產管理人，與財團法人法
    律扶助基金會律師同樣具有公益性質，並參財團法人法律扶
    助基金會法律扶助酬金計付辦法之法律扶助酬金計付標準表
    ：「通常訴訟程序20,000至30,000元」，認本件核以30,000
    元為聲請人之遺產管理報酬數額應屬適當。又聲請人就本件
    遺產管理事件主張其所支出之墊付費用，包括戶政規費75元
    、地政規費260元、公示催告聲請費1,000 元、公示催告登
    報費850元、此次聲請酌定遺產管理人報酬之聲請費1,000元
    ，共計3,185元，有聲請人提出相關單據為證，洵屬有據。
    然聲請人所主張郵資、閱卷影印費等支出，此應係聲請人因
    管理遺產事務所為時間與勞力之支出，核屬管理報酬之範疇
    ，關於此部分之勞費已於管理報酬內一併核定。從而，本件
    聲請人得請求代為管理被繼承人遺產之管理報酬及墊付費用
    合計為33,185元（計算式：30,000 ＋3,185 ＝33,185）。而
    前開管理報酬及管理代墊費用，應由被繼承人劉宥輿之遺產
    負擔。
四、依家事事件法第127 條第4 項，裁定如主文。
五、如對本裁定抗告須於裁定送達後10日內向本院提出抗告狀，
    並繳納抗告費新臺幣1,000 元。
中　　華　　民　　國　　111 　年　　 3　　月　　28　　日
                  家事法庭司法事務官  呂欣璇